【裁判字號】    89,訴,13
【裁判日期】    890829
【裁判案由】    偽造文書
【裁判全文】
福建金門地方法院刑事判決                            八十九年度訴字第一三號
    公  訴  人  福建金門地方法院檢察署檢察官
    被      告  甲○○
右列被告因偽造文書案件，經檢察官提起公訴 (八十九年度偵字第二○三號)，本院
判決如左：
    主  文
甲○○行使偽造私文書，足以生損害於公眾及他人，處有期徒刑伍月；緩刑貳年。
扣案之金門縣警察局之舉發違反道路交通管理事件通知單（88）金警交字第7203號之
移送聯及回復聯上偽造「呂山下」之署押貳枚沒收。
    事  實
一、甲○○於民國八十八年十一月八日晚上九時許，因飲酒後駕駛車號PZM-九一○號
    重型機車，行經金沙鎮○○○路中蘭路段前，遇金門縣警察局金沙警察所之員警
    執行路檢，因其恐酒後駕車遭受重罰，竟謊報其鄰居呂山下之姓名、年籍等資料
    ，使執勤警員具以製發（88）金警交字第7203號之金門縣警察局之舉發違反道路
    交通管理事件通知單，甲○○並於該通知單之「收受通知聯者簽章」欄內偽簽「
    呂山下」之署押（通知單為一式二份，以複寫製作，移送聯收受通知聯者簽章欄
    、回復聯收受通知聯者簽章欄內均有呂山下署押），表示已收受該通知單之意，
    然後再交還予處理之警員陳旭懋，而主張係由呂山下領受通知單，足以生損害於
    呂山下及金門縣警察局對道路交通事件管理之正確性，嗣為警識破查獲。
二、案經金門縣警察局移送福建金門地方法院檢察署檢察官偵查起訴。
    理  由
一、右揭事實，業據被告甲○○於偵審中坦承不諱，核與證人陳旭懋於偵查中證述情
    節相符，且有遭其偽造「呂山下」署押金門縣警察局之舉發違反道路交通管理事
    件通知單（88）金警交字第7203號之移送聯及回復聯各一紙附卷可稽，足認被告
    之自白與事實相符，本件事證明確，被告犯行洵堪認定。
二、查被告在警員製作之「金門縣警察局舉發道路交通管理事件通知單」內「收受通
    知聯者簽章」偽造「呂山下」之簽名，係表示「呂山下」已收受該通知單之意思
    ，係偽造「呂山下」之私文書，又進而行使交付予警員，核其所為，應成立刑法
    第二百十六條、第二百十條之行使偽造私文書罪。被告偽造私文書後，已進而行
    使，偽造私文書之低度行為應被高度之行使行為所吸收，不再論以刑法第二百十
    條之偽造私文書罪。又被告於偽造私文書時，偽造他人署押，偽造署押係偽造私
    文書之部分（階段）行為，不另論刑法第二百十七條第一項之偽造署押罪。爰審
    酌被告甲○○因圖一時之僥倖致有本件犯行，及其品性、犯罪動機、手段、目的
    及事後態度等一切情狀，分別量處如主文所示之刑。末查被告未曾受有期徒刑以
    上刑之宣告，此有本院被告全國前案記錄表附卷可憑，此次因一時失慮，致罹刑
    章，事後已知悔悟，經本次偵審及刑之宣告，應知警惕而無再犯之虞，本院因認
    暫不執行其刑為當，予以宣告緩刑二年，以啟自新。
三、金門縣警察局之舉發違反道路交通管理事件通知單（88）金警交字第7203號之移
    送聯及回復聯上偽造「呂山下」之署押貳枚，均應依刑法第二百十九條規定宣告
    沒收。
據上論斷，應依刑事訴訟法第二百九十九條第一項前段、刑法第二百十六條、第二百
十條、第二百十九條、第七十四條第一款，判決如主文。
本案經檢察官劉仲慧到庭執行職務
中    華    民    國      八十九      年    八      月      二十九      日
                                  福建金門地方法院刑事庭
                                          法  官  顏淑惠
右正本證明與原本無異。
如不服本判決，應於判決送達後十日內，向本院提出上訴狀。
                                          書記官  李成在
中    華    民    國      八十九      年    八        月     二十九   日
附錄本案論罪科刑法條全文：
刑法第二百十條：
偽造、變造私文書，足以生損害於公眾或他人者，處五年以下有期徒刑。
刑法第二百十六條：
行使第二百十條至第二百十五條之文書者，依偽造、變造文書或登載不實事項或使登
載不實事項之規定處斷。
刑法第二百十九條：
偽造之印章、印文或署押，不問屬於犯人與否，沒收之。


司法院資訊處製作；財團法人民間司法改革基金會備份。
